臺灣板橋地方法院刑事判決　　　　　　　96年度易字第2656號
公　訴　人　臺灣板橋地方法院檢察署檢察官
被　　　告　甲○○
　　　　　　　　　　（另案於臺灣臺北監獄執行中）
上列被告因傷害案件，經檢察官提起公訴（96年度偵緝字第2364
號），本院判決如下：
    主  文
甲○○共同傷害人之身體，累犯，處有期徒刑捌月；減為有期徒
刑肆月，如易科罰金，以新臺幣壹仟元折算壹日。
    事  實
一、甲○○前因偽造文書案件，經臺灣臺北地方法院以90年度簡
    字第3339號判處有期徒刑5 月，如易科罰金以銀元3 百元折
    算1 日確定，已於民國91年7 月1 日易科罰金執行完畢；又
    因妨害風化案件，經本院以91年度重簡字第542 號判處有期
    徒刑3 月，如易科罰金以銀元3 百元折算1 日確定，亦於91
    年7 月15日易科罰金執行完畢。仍不知悔改，因於96年3 月
    18日15時許，駕駛其向不知情友人陳明星所借用、車號4428
    -PG 號自用小客車，搭載真實姓名年籍不詳、自稱「陳弘霖
    （或李弘霖）」之成年男子，行經臺北縣板橋市華江橋（往
    臺北市方向），與由乙○○所駕駛、搭載丙○○之車號5328
    -ED 號自用小客車發生碰撞（未致人受傷），旋相約至臺北
    縣板橋市○○路○ 段451 號「MAZDA 營業所」進行車輛修繕
    估價及洽談和解事宜，於洽談過程中，因「陳弘霖（或李弘
    霖）」不滿乙○○、丙○○所提之和解條件，撥打行動電話
    聯絡真實姓名年籍不詳、綽號「成仔」之成年男子，「成仔
    」隨即於同日16時許夥同真實姓名年籍均不詳、綽號「小胖
    」、「肉包」及另一名不詳成年男子計4 人，同乘不詳車號
    之自用小客車抵達上址「MAZDA 營業所」，甲○○於「成仔
    」等人抵達後，竟與「陳弘霖（或李弘霖）」、「成仔」、
    「小胖」、「肉包」及另一名不詳成年男子共同基於傷害人
    之身體之犯意聯絡，分持鐵棍（未扣案）或以拳打腳踢方式
    ，同時圍毆乙○○、丙○○，致乙○○受有左額頭皮撕裂傷
    約1 公分之傷害；丙○○則受有左後頂頭皮撕裂傷約5 公分
    、右拇指瘀傷浮腫、左膝擦挫傷等傷害。甲○○等人於逞兇
    後，始罷手共同駕車離去。
二、案經乙○○、丙○○訴由臺北縣政府警察局海山分局報請臺
    灣板橋地方法院檢察署檢察官偵查起訴。
    理  由
一、證據能力部分：按被告以外之人於審判外之言詞或書面陳述
    ，除法律有規定者外，不得作為證據，刑事訴訟法第159 條
    第1 項固定有明文。惟被告以外之人於審判外之陳述，雖不
    符同法第159 條之1 至之4 之規定，而經當事人於審判程序
    同意作為證據，法院審酌該言詞陳述或書面陳述作成時之情
    況，認為適當者，亦得為證據；當事人、代理人或辯護人於
    法院調查證據時，知有第159 條第1 項不得為證據之情形，
    而未於言詞辯論終結前聲明異議者，視為有前項之同意，此
    亦據同法第159 條之5 規定甚明。查本件被告、檢察官於本
    院準備程序中均未就證據能力提出爭執，且迄於言詞辯論終
    結前，亦未就本院所調查之證據主張有刑事訴訟法第159 條
    第1 項不得為證據之情形，應認均已同意得作為本案之證據
    。從而，下述之證據資料縱有屬傳聞證據，且不符刑事訴訟
    法第159 條之1 至之4 之規定者，經本院審酌各該證據資料
    作成時之一切客觀情況，認無不適當之情事，均認有證據能
    力，合先敘明。
二、訊據被告甲○○對於伊因於96年3 月18日15時許，駕駛向不
    知情友人陳明星所借用、車號4428-PG 號自用小客車，搭載
    真實姓名年籍不詳、自稱「陳弘霖（或李弘霖）」之成年男
    子，與由告訴人乙○○所駕駛、搭載告訴人丙○○之車號53
    28-ED 號自用小客車發生碰撞（未致人受傷），旋相約至臺
    北縣板橋市○○路○ 段451 號「MAZDA 營業所」進行車輛修
    繕估價及洽談和解事宜，嗣「陳弘霖（或李弘霖）」有撥打
    行動電話聯絡真實姓名年籍不詳、綽號「成仔」之成年男子
    ，「成仔」隨即於同日16時許夥同真實姓名年籍均不詳、綽
    號「小胖」、「肉包」及另一名不詳成年男子計4 人，同乘
    不詳車號之自用小客車抵達上址「MAZDA 營業所」，同時圍
    毆乙○○、丙○○，伊有在場等情，固均坦承不諱，惟矢口
    否認有何共同傷害犯行，辯稱：伊當時只在勸架，沒有出手
    打人云云。經查：
（一）上揭事實，業據證人即告訴人乙○○、丙○○迭於警詢、
      偵訊及本院審理時指訴歷歷。經核渠二人前後指訴，主要
      情節均相符合，未見有何疵誤，而告訴人乙○○、丙○○
      與被告於案發前素不相識，倘非遭受被告等人毆打，衡情
      應無甘冒誣告及偽證罪責，設詞陷害被告之理。此外，復
      有臺北縣立醫院診斷證明書2 紙（見偵卷第9 、10頁）、
      告訴人傷勢及車損照片6 幀（見偵卷第15至17頁）、車籍
      作業系統查詢認可資料1 紙（見偵卷第26頁）附卷可稽，
      足認告訴人乙○○、丙○○之上開指證，確與事實相符，
      而堪採信。
（二）被告雖辯稱伊當時只在勸架，沒有出手打人云云。惟被告
      當時確有參與圍毆，而以腳踢擊告訴人乙○○、丙○○之
      腹部或頭部之事實，已據告訴人指證綦詳（見本院卷第32
      、34、36頁），徵諸被告供承於洽談和解過程中，在場之
      「陳弘霖（或李弘霖）」已與告訴人滋生口角（見本院卷
      第23頁），竟於「陳弘霖（或李弘霖）」撥打行動電話聯
      絡「成仔」之際，未阻止「成仔」到場節外生枝，反而接
      過「陳弘霖（或李弘霖）」之行動電話，向「成仔」告知
      所在地點（見本院卷第39頁），嗣於「成仔」夥同「小胖
      」、「肉包」及另一名不詳成年男子抵達現場，與「陳弘
      霖（或李弘霖）」共同毆打告訴人乙○○、丙○○之後，
      未留在現場處理善後事宜，反而駕車與「成仔」等人共同
      逃逸無蹤（見本院卷第35頁），足認被告與「成仔」等人
      確有傷害人之身體之犯意聯絡及行為分擔甚灼。所辯僅在
      勸架云云，應係事後畏罪卸責之詞，委難採信。
（三）綜上所述，本案事證已明，被告之犯行堪予認定，應依法
      論科。
三、核被告所為，係犯刑法第277 條第1 項之傷害罪。被告與真
    實姓名年籍均不詳、自稱「陳弘霖（或李弘霖）」、綽號「
    成仔」、「小胖」、「肉包」及另一名不詳成年男子間，有
    犯意聯絡及行為分擔，為共同正犯。渠等同時毆打告訴人乙○○、丙○○，致告訴人二人受有傷害，係以一行為同時觸
    犯數罪名，為同種想像競合犯，應依刑法第55條規定，從一
    重論以傷害一罪。又被告前因偽造文書案件，經臺灣臺北地
    方法院以90年度簡字第3339號判處有期徒刑5 月，如易科罰
    金以銀元3 百元折算1 日確定，已於91年7 月1 日易科罰金
    執行完畢；又因妨害風化案件，經本院以91年度重簡字第54
    2 號判處有期徒刑3 月，如易科罰金以銀元3 百元折算1 日
    確定，亦於91年7 月15日易科罰金執行完畢等情，有臺灣高
    等法院被告前案紀錄表可稽，其於有期徒刑執行完畢後5 年
    內，故意再犯本件有期徒刑以上之罪，為累犯，應依刑法第
    47條第1 項加重其刑。爰審酌被告不思以理性方法解決車禍
    糾紛，竟於友人撥打行動電話聯絡他人糾眾到場後，挾其人
    數優勢，共同毆打告訴人乙○○、丙○○，手法暴戾，兼衡
    其智識程度、素行狀況、犯罪之動機、目的、對於告訴人二
    人所生之危害程度及犯後飾詞狡辯，未見悔意，亦未與告訴
    人二人成立和解，態度非佳等一切情狀，量處如主文所示之
    刑，以資懲儆。
四、本件被告犯罪時間係於96年4 月24日以前，合於中華民國九
    十六年罪犯減刑條例所定之減刑條件，爰依該條例規定減刑
    之。本件於減刑後，合於易科罰金之要件，爰併諭知如易科
    罰金之折算標準。
據上論斷，應依刑事訴訟法第299 條第1 項前段，刑法第28 條
、第277 條第1 項、第55條、第47條第1 項、第41條第1 項前段
，刑法施行法第1 條之1 第1 項、第2 項前段，中華民國九十六
年罪犯減刑條例第2 條第1 項第3 款、第7 條、第9 條，判決如
主文。
本案經檢察官謝岳龍到庭執行職務。
中　　華　　民　　國　　96　　年　　11　　月　　14　　日
                  刑事第十五庭  法　官　朱嘉川
以上正本證明與原本無異。
如不服本判決應於送達後10日內向本院提出上訴狀。
                                書記官　陳聖儒
中　　華　　民　　國　　96　　年　　11　　月　　16　　日
附錄本案論罪科刑法條全文：
中華民國刑法第277 條：
傷害人之身體或健康者，處3 年以下有期徒刑、拘役或1 千元以
下罰金。
犯前項之罪因而致人於死者，處無期徒刑或7 年以上有期徒刑；
致重傷者，處3 年以上10年以下有期徒刑。
